臺灣臺北地方法院民事判決　　　　　　　94年度訴字第3370號
原　　　告　精益裝訂股份有限公司
法定代理人　乙○○
訴訟代理人　甲○○
被　　　告　牛頓出版股份有限公司
法定代理人　丙○○
訴訟代理人　丁○○
上列當事人間請求給付報酬事件，本院於中華民國94年10月20日
言詞辯論終結，判決如下：
    主  文
被告應給付原告新臺幣壹佰肆拾壹萬零貳佰伍拾元，及自民國九
十四年十月四日起至清償日止，按年息百分之五計算之利息。
訴訟費用由被告負擔。
本判決於原告以新臺幣肆拾柒萬壹仟元為被告供擔保後，得假執
行。
    事實及理由
一原告主張：被告自民國九十二年五月間起，陸續委由原告承攬
  裝訂「數學百科」、「科學百科」、「學習百科」等書籍，原
  告已裝訂完成交付被告收受，惟被告尚積欠裝訂費用新臺幣（
  下同）一百四十一萬零二百五十元，屢經原告催討，被告竟一
  再藉詞推拖，爰依承攬之法律關係，請求被告給付上開承攬報
  酬等語。並聲明：(一)被告應給付原告一百四十一萬零二百五十
  元，及自起訴狀繕本送達翌日起至清償日止，按年息百分之五
  計算之利息。(二)願供擔保，請准宣告假執行。
二被告則以：被告確委由原告承攬裝訂上開書籍，原告亦已裝訂
  完成交付被告收受，承攬報酬為一百四十一萬零二百五十元，
  並不爭執，惟被告目前無力清償該報酬云云，資為抗辯。並聲
  明：原告之訴及假執行之聲請均駁回。
三兩造不爭執之事實：
  被告自九十二年五月間起，陸續委由原告承攬裝訂「數學百科
  」、「科學百科」、「學習百科」等書籍，原告已裝訂完成交
  付被告收受，被告尚積欠承攬報酬一百四十一萬零二百五十元
  ，為兩造所不爭執，並有精裝製作通知單十八份，印件通知單
  五份，送貨清單二十七份，請款清單三份在卷可稽。
四得心證之理由：
  本件兩造所爭執之處，應在於被告是否應支付承攬報酬？
(一)按報酬應於工作交付時給付之，無須交付者，應於工作完成時
  給付之。民法第五百零五條第一項定有明文。查原告已將前開
  書籍裝訂完成交付被告收受，該承攬報酬為一百四十一萬零二
  百五十元，已如前述，則原告主張其得請求被告給付承攬報酬
  一百四十一萬零二百五十元，依首揭規定，自屬有據，被告辯
  稱被告目前無力清償該報酬云云，殊不足取。
(二)另按「給付無確定期限者，債務人於債權人得請求給付時，經
  其催告而未為給付者，自受催告時起，負遲延責任。」、「遲
  延之債務，以支付金錢為標的者，債權人得請求依法定利率計
  算之遲延利息。」、「應付利息之債務，其利率未經約定，亦
  無法律可據者，週年利率為百分之五。」民法第二百二十九條
  第二項前段、第二百三十三條第一項前段、第二百零三條復分
  別著有明文。本件原告對於被告之承攬報酬請求權，並未約定
  給付之期限，係屬於給付未有確定期限之金錢債權，揆諸前述
  規定，原告主張被告應自起訴狀繕本送達翌日即九十四年十月
  四日起，加給按年息百分之五計算之法定遲延利息，此有該送
  達證書在卷足憑，於法尚無不合。
五從而，原告依承攬之法律關係，請求被告給付一百四十一萬零
  二百五十元，及自九十四年十月四日起至清償日止，按年息百
  分之五計算之利息，為有理由，應予准許。
六另本件原告陳明願供擔保後，請准宣告假執行，核無不合，爰
  酌定相當之擔保金額，予以准許。
七本件事證已臻明確，兩造其餘主張、陳述及所提證據，經審酌
  與本院前揭判斷不生影響，毋庸再予審酌，併此敘明。
八訴訟費用負擔之依據：民事訴訟法第七十八條。
中　　華　　民　　國　　94　　年　　10　　月　　31　　日
  　　　　　　　　　民事第六庭法　　　官  姜悌文
以上正本係照原本作成
如對本判決上訴，須於判決送達後20日內向本院提出上訴狀，並
依上訴利益繳納上訴費。
中　　華　　民　　國　　94　　年　　10　　月　　31　　日
                              法院書記官　蔡炎暾
